臺灣高等法院高雄分院刑事判決　　　　95年度上訴字第2114號
上　訴　人　臺灣高雄地方法院檢察署檢察官
上　訴　人
即　被　告　甲○○
　　　　　（原名黃瑞雲）
選任辯護人　陳里己律師
　　　　　　陳意青律師
　　　　　　陳奕全律師
上列上訴人因被告違反毒品危害防制條例案件，不服臺灣高雄地
方法院95年度訴緝字第154 號中華民國95年10月18日第一審判決
（起訴案號：臺灣高雄地方法院檢察署94年度核退偵字第24號）
，提起上訴，本院判決如下：
     主  文
上訴駁回。
     事  實
一、甲○○（原名黃瑞雲）及蔡鎰錨（原名蔡明春，為甲○○之
    前配偶，業經台灣高雄地方法院另案判處有期徒刑9 年）均
    明知第一級毒品海洛因為經行政院公告之違禁物，不得非法
    持有、販賣，其2 人竟共同基於販賣第一級毒品海洛因以營
    利之犯意聯絡，於民國（以下同）93年11月6 日上午11時許
    ，適有李仲季先以公共電話與蔡鎰錨聯絡購買第一級毒品海
    洛因事宜，雙方並約妥由李仲季以行動電話1 支（係李仲季
    盜刷他人信用卡所購得，為GT-PLUS9907 型號）折抵新台幣
    （下同）5 千元代價向蔡鎰錨購買海洛因1 小包（淨重0.59
    公克，空包裝重0.17公克），並由李仲季親自持前開刷得之
    行動電話，至甲○○與蔡鎰錨位於高雄縣鳳山市○○○路50
    巷1 號共同居住之租屋處購買海洛因。嗣蔡鎰錨因故外出，
    乃告知甲○○謂李仲季將前來租屋處以行動電話1 支換購海
    洛因1 小包，並將裝有海洛因1 小包之信封交予甲○○囑其
    轉交李仲季。嗣李仲季乃於同日中午12時許，前往上址，將
    其上開盜刷購得之行動電話1 支交予不知情之王志偉（另經
    台灣高雄地方法院無罪判決），並由甲○○自其與蔡鎰錨同
    住之房間內，取出裝於信封內之海洛因1 小包（淨重0.59公
    克，空包裝重0.17公克）交予李仲季。
二、嗣李仲季取得該小包海洛因後，隨即騎乘車號XXM-799 號贓
    車離去，甫行至甲○○與蔡鎰錨上開租屋前之巷口，經警方
    發現贓車上前攔查，並自其身上扣得上開其甫購得之海洛因
    1 小包，警員復依其供述立即前往蔡鎰錨上開租屋處查扣上
    述販賣所得之手機1 隻（GT-PLUS9907 號）、塑膠鏟子1 支
    、玻璃吸食器1 個、奶瓶吸食器1 組、安非他命殘渣袋2 只
    、海洛因5 小包（其中3 小包合計淨重7 公克，空包裝重0.
    72公克；另2 小包合計淨重1.24公克，空包裝重0.37公克，
    起訴書誤載為毛重8.9 公克）及甲基安非他命（驗前毛重34
    .7 公 克，驗後毛重34.6公克，起訴書誤載為安非他命毛重
    34.7公克）。
三、案經高雄縣政府警察局鳳山分局移送臺灣高雄地方法院檢察
    署檢察官偵查起訴。
    理  由
甲、程序部分：
    本件被告甲○○及其選任辯護人，除證人即共同被告王志偉
    、證人李仲季於警詢中之供述外，對於證人李仲季、王志偉
    於偵查中、臺灣高雄地方法院另案94年度訴字第3788號之供
    述、法務部調查局鑑定通知書、高雄醫學大學附設中和紀念
    醫院檢驗報告等，均表示無意見，且對證人呂嘉峰、吳世俊
    於原審審理中證述之證據能力均不爭執，審酌上開言詞陳述
    、文書作成之形式均無瑕疵，復與待證事實具有關聯性等情
    況，認為適合作為本案之證據，依刑事訴訟法第159 條之5
    規定，均得作為證據。
乙、實體部分：
壹、被告甲○○被訴販賣第一級毒品有罪部分：
一、訊據被告甲○○矢口否認有何販賣第一級毒品海洛因之犯行
    ，辯稱：案發當日蔡鎰錨出門前將信封袋交給我，並囑託我
    將信封袋交給嗣後持手機前來上揭住處之人（即李仲季），
    信封袋是我交給李仲季的，我不知道信封袋內是何物，扣案
    之毒品均係蔡鎰錨所有云云。惟查：
（一）被告甲○○對於李仲季於93年11月6 日12時許，前往高雄
      縣鳳山市○○○路50巷1 號居處，而將所有之型號GT-PLU
      S9907 號之行動電話1 支交付予王志偉，並由甲○○交付
      內有海洛因毒品1 小包之信封袋予李仲季，而李仲季甫購
      得毒品海洛因後，甫出門即被警查獲，及警方在上址被告
      甲○○與另案被告蔡鎰錨共同使用之房間內查獲海洛因5
      小包（其中3 小包合計淨重7 公克，空包裝重0.72公克；
      另2 小包合計淨重1.24公克，空包裝重0.37公克）之事實
      ，均坦承不諱（見原審卷第67頁、94年度核退偵字第24號
      卷第87至88頁）。而扣案之第一級毒品海洛因5 小包（其
      中3 小包合計淨重7 公克，空包裝重0.72公克；另2 小包
      合計淨重1.24公克，空包裝重0.37公克），經鑑定分別確
      含第一級毒品海洛因之成分，有法務部調查局93年11月30
      日調科壹字第22001866 9號鑑定通知書1 紙在卷可稽（見
      上開偵卷第32頁）。復有型號為GT-PLUS9907 號行動電話
      1 支扣案足憑，故此部分之事實，應堪認定。
（二）証人李仲季於93年11月6 日11時許，先以公共電話與蔡鎰
      錨聯絡，約定以前揭行動電話1 支換購第一級毒品海洛因
      ，並持該行動電話，至高雄縣鳳山市○○○路50巷1 號住
      處，由被告甲○○（即黃瑞雲）交付內有第一級毒品海洛
      因1 小包之信封袋1 只之事實，業據證人李仲季於偵查及
      原審審理中證述甚明，李仲季於偵查中證稱：（93年）11
      月6 日中午11點多，我和蔡鎰錨（即蔡明春）聯絡，他要
      我到他家直接敲門，將手機交給裡面的人，他們就會交給
      我（第一級）毒品，毒品是放在信封裡面，手機我是交給
      王志偉，毒品是被告甲○○（原名黃瑞雲）交給我的等語
      （見93年度偵字第22634 號卷第10至11頁之93年11月7 日
      偵訊筆錄），並證稱：在警局不知蔡鎰錨的名字，當時警
      察有拿王志偉、黃瑞雲及蔡明春3 人身分證影本給我看，
      我當時有指認蔡鎰錨（即蔡明春）…，我交保出去後，蔡
      鎰錨有跟我聯絡問我為何要害他們等語（見上開94年度核
      退偵字第93至94頁之94年8 月12日偵訊筆錄）；李仲季復
      於原審陳稱：我去鳳山海洋一路50巷1 號向1 個叫蔡鎰錨
      的人拿毒品海洛因。（93年11月6 日）被抓的這1 次夾鏈
      袋外面還用信封裝著，…查獲的這次，我是先用公用電話
      打電話給蔡鎰錨的手機，…然後就約在被查獲地點交易，
      這1 次是用手機去換的。因為蔡鎰錨之前跟我說他有事不
      在，他會叫別人拿信封袋給我。當時是我拿手機給王志偉
      ，毒品是黃瑞雲拿給我的等語明確（見原審94年度訴字第
      3788 號 卷第147 至149 頁之95年2 月22日審判筆錄）。
      又證人王志偉於原審陳稱：蔡鎰錨只有跟我說李仲季會拿
      手機過來，叫我收下，…我只有看到甲○○給李仲季1 個
      信封…，在警察局作筆錄時，我在李仲季旁邊的桌子也在
      作筆錄，我有聽到李仲季自己說信封袋裡面裝毒品等語（
      見原審94年度訴字第3788號卷第245 至246 頁之95年5 月
      10 日 審判筆錄）。雖證人李仲季於95年5 月10日於原審
      另稱：被員警查獲的（第一級）毒品是向一個大約10幾歲
      叫做「凱仔」的人買的，當天我是去拿手機賣給蔡鎰錨的
      5, 000元，是甲○○將5,000 元裝在信封袋拿給我的云云
      （見原審法院94年訴字第3788號卷第241 至24 2頁），然
      證人李仲季此部分之證詞，非但與其先前於95年2 月22日
      原審94年訴字第3788號案件審理中證述之情節完全相歧，
      復與證人即查獲之員警呂峰嘉到庭證稱：是我製作李仲季
      筆錄的，他有提到他身上的海洛因是從海洋一路50巷1 號
      那邊剛買來的。他說是拿手機去換的。他說拿手機給王志
      偉，甲○○就拿毒品給他等語（見原審94年訴字第3788號
      卷第139 至141 頁），亦有不符。審酌證人李仲季偵查、
      審理中，數次以證人身分作證時均未提及「凱仔」此人，
      竟於95年5 月10日原審94年訴字第3788號案件審理中忽為
      前揭證述，其翻異之陳述誠屬有疑。況李仲季於供出毒品
      是購自蔡鎰錨及甲○○等人並經交保後，蔡鎰錨即曾以電
      話質問李仲季為何要害他們等情，業如前述，足見證人李
      仲季於原審法院94年度訴字第3788號審理時，於同案被告
      蔡鎰錨在庭之情況下，已無法自由陳述，故其前開證稱：
      第一級毒品係向「凱仔」之人購買，信封袋內是裝5,000
      元云云，應係迴護同案被告蔡鎰錨之虛詞，委無足採，自
      應以李仲季於95年2 月22日在原審前開案件審理中證述：
      信封袋內為毒品海洛因1 小包等語，較為可信。
（三）証人李仲季甫自前開高雄縣鳳山市○○○路50巷1 號處離
      去，旋因騎乘失竊之機車在上址附近遭員警查獲，並當場
      於其身上搜獲第一級毒品海洛因1 小包（淨重0.59公克，
      空包裝重0.17公克）之事實，業據證人即警員呂峰嘉於原
      審陳稱：當時（93年11月6 日）我們巡邏到海洋一路50巷
      前，那裡是死巷，我們看到1 台贓車，我看到王志偉開門
      出來，李仲季也出來，後來李仲季看我騎機車離開，他就
      騎乘該部贓車要離開，我們就當場將李仲季攔下來，李仲
      季被攔下時他身上有海洛因毒品，當時我跟李仲季發生扭
      打，是同事趕過來，由同事在李仲季身上搜到的等語明確
      （見原審94年度訴字第3788號卷第140 頁），核與證人李
      仲季於95年5 月10日在原審法院94年度訴字第3788號案件
      審理中陳稱：剛完成行動電話之交付，甫發動機車離去，
      即為警在高雄縣鳳山市○○○路50巷1 號住處附近，查獲
      身上有第一級毒品海洛因1 包等語（見原審法院上開卷第
      243 頁）相符。又李仲季前開於93年11月6 日為警查獲之
      第一級毒品海洛因1 小包，經送往法務部調查局鑑定結果
      ，確含第一級毒品海洛因成分，有該局調科壹字第220018
      670 號鑑定通知書1 紙在卷足憑（見94年度核退偵字第24
      號卷第48頁）。是以，李仲季既於步出被告甲○○及蔡鎰
      錨前開租屋處大門後，發動機車欲離去之際，旋即為警在
      被告租屋處附近，當場查獲騎乘贓車其身上攜帶第一級毒
      品海洛因1 小包，益證李仲季自被告甲○○及蔡鎰錨共同
      租屋處取得海洛因毒品1 小包之事實，應可確認。
（四）另被告甲○○前於93年間因施用第一、二級毒品案件，經
      台灣高雄地方法院以93年度毒聲字第2746號裁定送觀察勒
      戒，有該裁定、臺灣高等法院被告前案紀錄表各1 份在卷
      可稽。嗣被告於93年11月26日經警採尿，送往高雄市立凱
      旋醫院以GC/MS 方法（氣相層析/ 質譜儀法）檢驗，結果
      均確呈第一級毒品海洛因代謝後嗎啡及第二級毒品甲基安
      非他命之陽性反應，此高雄市政府警察局刑警大隊偵四隊
      十分隊偵辦毒品案尿液採證代碼對照表、前開醫院93年12
      月10日檢體編號L10-161 讓濫用藥物尿液檢驗報告1 紙在
      卷可稽（見94年度核退偵字第24號卷第26頁、第27頁）。
      被告甲○○復坦認共同被告蔡鎰錨曾提供第一級毒品海洛
      因、第二級毒品甲基安非他命供其施用之事實（見前開偵
      卷第88頁）。因被告甲○○既有施用第一級毒品海洛因、
      第二級毒品甲基安非他命之前科，且蔡鎰錨復曾提供第一
      級毒品海洛因、第二級毒品甲基安非他命供其施用，則被
      告甲○○理應對蔡鎰錨持有第一級毒品海洛因知悉甚詳。
      再衡諸本件經警查獲海洛因5 小包（其中3 小包合計淨重
      7 公克，空包裝重0.72公克；另2 小包合計淨重1.24公克
      ，空包裝重0.37公克），均係在被告甲○○與蔡鎰錨所共
      同使用之房間內查獲之事實，足認被告甲○○應明知共同
      被告蔡鎰錨將其2 人使用之房間做為置放扣案毒品海洛因
      之處所，是被告甲○○既容許扣案毒品繼續置放在該房間
      內，自係與蔡鎰錨基於共同犯意而持有之。
（五）又被告甲○○自承：（其前夫）蔡鎰錨出門前將裝有毒品
      海洛因1 小包之信封袋交予我，並交待以該信封與嗣後持
      手機前來之李仲季交換手機之事實。再者被告甲○○與蔡
      鎰錨同處一室，並與蔡鎰錨共同持有第一級毒品海洛因，
      且蔡鎰錨先前復曾將毒品海洛因轉讓予被告甲○○，顯見
      蔡鎰錨自有將毒品海洛因提供予他人施用之情節，應為被
      告甲○○所明知。因被告甲○○既曾有施用第一級毒品海
      洛因之惡習，故其對毒品海洛因之外觀、性質、重量、所
      值市價等等，自應相當熟悉。而該裝有毒品海洛因1 小包
      之信封袋，其外觀並未鼓起等情，業據證人李仲季於原審
      法院94年度訴字第3788號審理時到庭結證在卷（見該卷第
      146 至147 頁）。復衡諸該信封袋係用以與李仲季交易手
      機之用，則該信封袋內自裝有與李仲季所持手機價值相當
      之物品，否則無法自李仲季處互易而取得手機，而裝入信
      封袋內不致使信封袋外觀產生明顯變化，且價值逾5 千元
      之物，依被告甲○○之生活經驗而言，除第一級毒品海洛
      因外，應別無他物。況被告甲○○於案發之際仍與蔡鎰錨
      同住在一臥房內，且查獲之毒品均係在2 人房間內之事實
      ，亦據被告甲○○供承在卷，而如上所述，足見被告於蔡
      鎰錨交付信封袋而囑其與李仲季之手機互易之際，理應知
      悉其內所包裝之物品係第一級毒品海洛因1 小包無訛，故
      被告甲○○辯稱：當時不知該信封袋內究係何物云云，核
      與事理有違，不足採信。
（六）末按毒品海洛因物稀價昂，且為政府所嚴予查緝之物，販
      賣第一級毒品海洛因罪責甚重，且為警方查緝之重點，此
      乃眾所周知之情，是販賣毒品海洛因者，若非有暴利可圖
      ，應無甘冒被供出來源或被檢警查緝法辦而受重刑處罰之
      危險而為平價或低價販賣毒品之理，況被告甲○○、共同
      被告蔡鎰錨瑄2 人與李仲季非親非故，如無牟利意圖，何
      致干冒毒品曝光之危險，容任李仲季至其前揭租屋處拿取
      毒品海洛因之理，故被告甲○○販賣毒品，其有營利之意
      圖，至為明顯。又被告甲○○既明知該信封袋內裝有毒品
      海洛因1 小包，而接受蔡鎰錨之委託將之交付予李仲季，
      其所為自屬販賣第一級毒品之構成要件行為。
    綜上所述，因被告甲○○將該裝有毒品海洛因1 小包之信封
    袋，其外觀並未鼓起，而薄薄信封袋內之一物體，能交換價
    值5 千元之新手機，則被告理應知悉該薄薄信封袋內之一物
    體是海洛因毒品，事証明確，被告甲○○所辯係卸責之詞，
    不足採信，其犯行已堪認定。
二、按海洛因為毒品危害防制條例第2 條第2 項第1 款所稱之第
    一級毒品。另非法販賣海洛因，均以行為人主觀上認識其為
    屬於海洛因，並有營取不法之利益之犯意，客觀上復有販入
    、賣出，或二者兼而有之之表徵（行為），為其構成要件；
    所稱之不法利益云者，並不侷限於有形之金錢或其他財物之
    一端，即其他滿足行為人之一切無形利得亦包括在內（參考
    最高法院84年臺上字第3876號判決意旨），故被告甲○○雖
    係以海洛因換取李仲季持有之上開行動電話1 支，然該行動
    電話在客觀上自屬具有相當價值之財物，故被告甲○○交付
    海洛因1 小包予李仲季，雙方仍具交易之對價，是被告甲○
    ○交付海洛因行為，自屬販賣第一級毒品行為，故核被告甲
    ○○所為，係犯毒品危害防制條例第4 條第1 項販賣第一級
    毒品罪。被告甲○○與蔡鎰錨，就上開販賣第一級毒品罪間
    ，有犯意聯絡及行為分擔，為共同正犯。又被告甲○○持有
    第一級毒品海洛因，進而販賣，其持有之低度行為應為販賣
    之高度行為所吸收，不另論其持有毒品罪。又被告甲○○所
    犯販賣第一級毒品罪之法定本刑為死刑或無期徒刑，審酌被
    告與蔡鎰錨同住房間內查扣之海洛因數量僅淨重8.24公克，
    且所販出之數量僅不多（僅淨重0.59公克），及販賣毒品所
    得亦僅價值5 千元之行動電話1 支，獲利尚非甚豐，其與坊
    間大盤販賣毒品或利用漁船走私販賣大批毒品海洛因，影響
    社會治安嚴重之情節，顯然有別，衡情若處以法定刑最低無
    期徒刑，依社會一般觀念仍嫌過重，情輕法重，是應認被告
    甲○○犯罪情狀衡之最輕本刑無期徒刑，應屬尚堪憫恕，爰
    依刑法第59條之規定，予以減輕其刑。按被告甲○○行為後
    ，修正後刑法第59條關於酌減其刑之規定，雖增訂「認科以
    最低度刑仍嫌過重」之規定，然此為法院就刑之裁量及酌減
    審認標準見解之明文化，非屬法律之變更。又被告甲○○行
    為後，刑法於94年2 月2 日經總統令修正公布，於95年7 月
    1 日施行，而比較新舊法時應就罪刑有關之共犯、未遂犯、
    想像競合犯、牽連犯、連續犯、結合犯，以及累犯加重、自
    首減輕暨其他法定加減原因（如身分加減）與加減例等一切
    情形，綜其全部罪刑之結果而為比較（最高法院95年5 月23
    日刑事庭第8 次會議決議參照）。經查：1 、被告甲○○行
    為時毒品危害防制條例第4 條第1 項雖未修正，惟併科罰金
    部分，依修正前刑法第33條第5 款規定「主刑之種類如下：
    五、罰金：1 元以上」，該罪之罰金刑為最低得科新臺幣3
    元，最高得科新臺幣10,000,000元。而依修正後刑法第33條
    第5 款修正為「主刑之種類如下：五、罰金：新臺幣1,000
    元以上，以百元計算之」之規定，該罪之罰金刑最低得科新
    臺幣1,000 元以上，最高得科新臺幣10,000,000元，比較新
    舊法，應以被告甲○○行為時之刑法第33條之規定計算併科
    罰金之最低額較有利於被告甲○○。2 、刑法第28條共犯修
    正施行前規定「2 人以上共同實施犯罪之行為者，皆為正犯
    」，修正施行後規定「2 人以上共同實行犯罪之行為者，皆
    為正犯」，修法後將完全未參與犯罪行為之實行之陰謀共同
    正犯及預備共同正犯刪除。而本件被告甲○○對於販賣毒品
    行為有犯意聯絡及行為分擔，不論依修正前之刑法第28條，
    或修正後之刑法第28條之規定，均構成共同正犯，對被告甲
    ○○而言並無有利或不利之情形，自不生新舊法比較之問題
    ，應逕依修正後之刑法第28條，論以共同正犯。又被告甲○
    ○於犯罪時之刑法第64條第2 項、第65條第2 項有關死刑或
    無期徒刑減輕之規定分別為：「死刑減輕者，為無期徒刑，
    或為15年以下12年以上有期徒刑」、「無期徒刑減輕者，為
    7 年以上有期徒刑」，而95年7 月1 日修正公布施行之刑法
    前開規定則為：「死刑減輕者，為無期徒刑」、「無期徒刑
    減輕者，為20年以下15年以上有期徒刑」，比較修正前後之
    規定，以修正前之規定對被告甲○○較為有利。綜合全部罪
    刑比較之結果，依刑法第2 條第1 項從舊從輕原則之規定，
    以舊法之規定有利於被告甲○○，自應適用修正前之刑法處
    斷，附此敘明。
三、原審適用毒品危害防制條例第4 條第1 項、第18條第1 項前
    段、第19條第1 項，刑法第11條、第2 條第1 項前段、第28
    條、第59條、第37條第2 項、修正前刑法第64條第2 項、第
    65條第2 項規定，並審酌被告甲○○與同居人蔡鎰錨為牟利
    而共同販賣海洛因毒品，所為犯行嚴重戕害國民身心健康，
    助長毒品泛濫，其販賣數量及所得不多，亦非主要聯絡毒品
    交易事宜之人，及其犯罪手段、動機、智識程度等其他一切
    情狀，量處有期徒刑8 年6 月，並依被告甲○○販賣毒品海
    洛因之犯罪性質，認有褫奪公權之必要，併予宣告褫奪公權
    5 年。並說明扣案之第一級毒品海洛因5 小包（其中3 小包
    合計淨重7 公克，空包裝重0.72公克；另2 小包合計淨重1.
    24公克，空包裝重0.37公克），均確含第一級毒品海洛因，
    已如前述，且各該包裝袋因分別與其內之毒品業已無法析離
    ，應分別將之同視為第一級毒品，從而不問屬於犯人與否，
    爰併依毒品危害防制條例第18條第1 項前段併予宣告沒收銷
    燬之，至而鑑驗所耗損之毒品，既已費失，自無庸宣告沒收
    銷燬。又按犯第4 條之罪者，其供犯罪所用或因犯罪所得之
    財物，均沒收之，如全部或一部不能沒收時，追徵其價額或
    以其財產抵償之，毒品危害防制條例第19條第1 項定有明文
    ，本件扣案之GT-PLUS9907 型號行動電話1 支，既係被告甲
    ○○與蔡鎰錨共同販賣上開毒品所得之財物，自應依前開規
    定宣告沒收之。又說明另塑膠鏟子1 支、玻璃吸食器1 個、
    奶瓶吸食器1 組、安非他命殘渣袋2 只等物係證人王志偉所
    有，業據其於警詢中自承在卷（見警卷第5 頁），是前開扣
    案物品既非被告甲○○所有，且無證據足證係違禁物，其不
    予宣告沒收之理由。經核原判決認事用法並無不合，量刑亦
    屬適當，被告甲○○上訴否認共同販賣毒品，為無理由，此
    部分應予駁回。
貳、被告甲○○被訴意圖販賣而持有第二級毒品無罪部分：
一、公訴意旨略以：被告甲○○明知甲基安非他命分屬毒品危害
    防制條例第2 條所列第二級毒品，不得販賣或持有，竟仍基
    於意圖販賣營利之犯意聯絡，於93年11月間，在高雄縣鳳山
    市○○○路50巷1 號處，共同持有甲基安非他命（驗前毛重
    34.7公克，驗後毛重34.6公克，起訴書誤載為安非他命毛重
    34.7公克）。嗣為警於93年11月6 日13時許，循線至高雄縣
    鳳山市○○○路50巷1 號扣得上揭甲基安非他命，因認被告
    甲○○此部分另涉有毒品危害防制條例第5 條第2 項之意圖
    販賣而持有第二級毒品罪嫌。
二、公訴人認被告甲○○涉犯意圖販賣而持有第二級毒品罪嫌，
    無非係以：扣案毒品甲基安非他命（驗前毛重34.7公克，驗
    後毛重34.6公克）數量尚多等語，為其論據。
三、訊據被告甲○○固坦承警方在上址被告甲○○與蔡鎰錨共同
    使用之房間內查獲扣案之甲基安非他命（驗前毛重34.7公克
    ，驗後毛重34.6公克）之事實，惟堅決否認有何意圖販賣而
    持有第二級毒品之犯行，辯稱：扣案之甲基安非他命是供另
    案被告蔡鎰錨吸食之用，我也有施用，並非要供販賣之用等
    語。經查：
（一）扣案之晶體（驗前毛重34.7公克，驗後毛重34.6公克），
      經鑑定確含第二級毒品甲基安非他命之成分，此有高雄醫
      學大學附設中和紀念醫院94年3 月15日報告編號0000-000
      號檢驗報告1 紙在卷可稽（見上開偵查卷第31頁），是該
      查獲之晶體確係安非他命，固堪認定。
（二）前開扣案之第二級毒品甲基安非他命，雖係在被告甲○○
      與蔡鎰錨共同使用之房間內查獲，而有客觀之事實可推認
      被告甲○○與蔡鎰錨係共同持有之，然於上址扣案之第二
      級毒品甲基安非他命數量雖有34餘公克，惟並無證據足認
      扣案之甲基安非他命業經平均分裝而待販售，亦未在被告
      甲○○身上或其房間內扣得諸如夾鏈袋、電子磅秤等足以
      用以分裝第二毒品後加以販售之其他證據以供調查，尚難
      認被告甲○○涉犯意圖販賣而持有第二級毒品罪。
（三）又被告甲○○因於93年11月6 日16時回溯24小時內之某時
      ，在不詳處所施用第一級毒品海洛因及第二級毒品甲基安
      非他命各1 次，業經台灣高雄地方法院以93年度毒聲字第
      2746 號 裁定送觀察勒戒，嗣因無繼續施用傾向，經臺灣
      高雄地方法院檢察署檢察官於94年7 月29日以94年度毒偵
      緝字第431 號為不起訴處分之事實，有前開裁定、臺灣高
      等法院被告前案紀錄表各1 份在卷足憑。是被告甲○○於
      93年11 月6日持有前開扣案之第二級毒品甲基安非他命，
      即有供己施用之可能，不能逕以被告甲○○持有前開第二
      級毒品，即遽認被告甲○○有何意圖販賣而持有第二級毒
      品。
    綜上所述，因被告甲○○與其同居人蔡鎰錨均有施用毒品惡
    習，而該扣案安非他命重量驗後毛重34.6公克，數量尚非十
    分鉅大，仍在施用所需之合理範圍內，公訴人所指之前揭事
    證尚無法使法院形成被告甲○○確有意圖販賣而持有第二毒
    品之確信心證，此外復查無其他積極確切證據足資證明被告
    甲○○有意圖販賣而持有甲基安非他命犯行，不能證明被告
    甲○○此部分犯罪。
四、原審以不能証明被告甲○○此部分犯罪，此部分依法諭知無
    罪，核無不合，檢察官上訴指摘原判決此部分不當，為無理
    由，應予駁回。
據上論斷，應依刑事訴訟法第368條，判決如主文。
本案經檢察官林應華到庭執行職務。
中　　華　　民　　國　　96　　年　　1 　　月　　29　　日
            刑事第六庭  審判長法  官  王憲義
                              法  官  李璧君
                              法  官  張盛喜
以上正本證明與原本無異。
如不服本判決應於收受本判決後10日內向本院提出上訴書狀，其
未敘述上訴理由者，並得於提起上訴後10日內向本院補提理由書
狀（均須按他造當事人之人數附繕本）「切勿逕送上級法院」。
中　　華　　民　　國　　96　　年　　1 　　月　　29　　日
                              書記官  林明威
附錄本判決論罪科刑法條：
毒品危害防制條例第4 條第1 項：
製造、運輸、販賣第一級毒品者，處死刑或無期徒刑；處無期徒
刑者，得併科新台幣1千萬元以下罰金。
